Inventaris van het archief van de Nederlandse Missie bij de Geallieerde Bestuursraad te Berlijn: Sectie VI (Consulaire Aangelegenheden), 1945-1957 (1969)
Nationaal Archief, Den Haag
- Stukken betreffende het onderzoek naar gedragingen en activiteiten van Nederlandse en Duitse personen in verband met het verzoeken om de Nederlandse nationaliteit of terugverkrijging c.q verlies van de Nederlandse nationaliteit., 1945-1957; 1-539; 539 omslagen
  - Neervoort, JGW 1893-03-19 D1382 1947-1948, 329
  - Neyelhof, LE 1896-08-16 D567 1946-1951, 330
  - Nepolsky e/v Stroetzel, E 1904-04-17 D811 1948-1951, 331
  - Nesselaar, GM 1920-06-06 D1011 1946, 332
    Openbaarheid beperkt tot 1 januari 2022
  - Nierstrasz, CJW 1868-02-16 D2343 1946-1951, 333
  - Niesten, J 1923-06-23 D2529 1950-1955, 334
    Openbaarheid beperkt tot 1 januari 2031
  - Ochwadt e/v Reeser, MBE 1884-03-01 D2018 1948-1953, 335
  - Offeren, JRC van 1874-05-16 D467 1947-1952, 336
  - Oirschot, C van 1925-01-14 Lotzkat e/v Oirschot, I 1918-04-12 D1831 1947-1949, 337
  - Olde Scheper, LMA 1917-05-08 D1203 1947-1949, 338
  - Olphen, P van 1942-07-08 D2417 1948-1950, 339
  - Oorsouw, GH van 1918-04-22 D1156 1947, 340
  - Ophem, MJ van 1921-01-10 D2195 1948, 341
  - Ophoff, J 1884-04-11 D2287 1948-1949, 342
  - Ottenberg e/v Rosel van, DM 1892-06-19 D1916 1947-1948, 343
  - Otto, GFJ 1922-02-28 Knoke e/v Otto, A 1919-01-19 D2017 1948-1954, 344
  - Oudt, PJ, 1910-09-05 D483 1947-1951, 345
  - Out, NJ -- D1968 1948, 346
  - Ouwerkerk, JA 1919-09-29 D1472 1947, 347
  - Palmen, MEH 1875-02-03 D1369 1947-1948, 348
  - Pankau e/v Speijer, ME 1891-02-14 Speijer, J 1891-11-29 D2552 1951, 349
  - Pas, JAG 1906-03-27 D1105 1947-1949, 350
  - Pasch, HF 1921-12-12 D970 1947-1951, 351
  - Pasch, WA 1900-11-30 D427 1946-1951, 352
  - Peeters, Familie -- D852 1946-1948, 353
  - Pekelder, E 1883-10-10 Groeger e/v Pekelder, G 1920-03-15 D1138 1950-1953, 354
  - Peters, DP 1945-01-10 Peters, JC 1922-07-01 D2137 1948-1955, 355
  - Peters, E 1888-06-07 D1251 1947-1957, 356
  - Peters, PE 1888-12-22 D397 1945-1958, 357
  - Pfennings e/v Ess van, A 1871-12-07 D1874 1947-1948, 358
  - Pijnenburg, JH 1945-06-05 D2365 1949, 359
  - Ploeg, T van der 1922-12-29 D2080 1948, 360
  - Ploeger, W 1920-02-21 Raupach e/v Ploeger, FM 1922-10-03 D2378 1948-1951, 361
  - Pollings, WAC 1920-06-17 D139 1946-1949, 362
  - Polman, MG 1904-08-23 D1733 1947-1952, 363
  - Pos e/v Hein, G 1875-09-26 D2376 1949-1952, 364
  - Post e/v Greiner, MEH 1913-12-28 D1438 1946-1947, 365
  - Pothof, AM 1924-10-13 D1871 1947-1948, 366
  - Pre e/v Waldhelm, AFA du 1913-03-06 D2337 1949, 367
  - Puma, J 1901-01-12 Dorn e/v Puma, M 1904-09-10 D1530 1947, 368
  - Raatz, JT 1881-10-01 D664 1947-1953, 369
  - Rackwitsz, AC 1922-08-10 D3 1946, 370
  - Rassaerts, GEFH 1906-12-18 D1991 1948, 371
  - Rave, EW 1904-12-10 D1305 1947-1949, 372
  - Reinsma, J 1912-04-19 D1457 1947-1948, 373
  - Renes, A 1910-03-18 Strobelt e/v Renes, GJ 1914-01-26 D1250 1947-1951, 374
  - Renkema, J 1918-05-17 D1161 1947-1953, 375
  - Rensink, KA 1917-12-21 D2367 1949-1950, 376
  - Riemer, HJ 1943-11-15 D2185 1948-1957, 377
  - Rietmeier e/v Diecke, W 1918-01-17 D1988 1947-1948, 378
  - Rijke, AJ de 1895-11-29 D196 1946-1949, 379
  - Rijks, AMC 1914-10-04 D1191 1947-1949, 380
  - Rijswijk, G van 1916-05-12 D2009 1948, 381
  - Rink, EP 1914-10-31 D1264 1947, 382
  - Robbertz, PM 1916-09-30 D373 1947, 383
  - Roder e/v Verweij, KB 1906-05-05 D1685 1947-1954, 384
  - Roebers, PC 1920-10-10 D441 1947-1952, 385
  - Robertson e/v Dammeier, E 1878-08-06 D2055 1948-1957(1960), 386
  - Roelofs e/v Seyffert, RJ 1907-11-15 D357 1946-1954, 387
  - Roelink, CG 1916-04-10 D453 1947-1949, 388
  - Rol, D van der 1912-06-24 Dudziak, G 1944-05-09 D2177 1948-1949, 389
  - Rombouts, A 1944-05-28 D2382 1949-1952, 390
  - Roon, F van 1918-02-19 D2083 1948, 391
  - Rooyen, A van 1907-01-22 Tepper e/v Rooyen van, J 1909-08-05; Rooyen, M van -- D2305 1949, 392
  - Rosier, G 1864-11-11 Arnold, MHM 1882-11-25 D2220 1948, 393
  - Ruhland e/v Groot de, AM 1914-10-06 D1327 1947-1951, 394
  - Ruis, J 1913-12-05 D1937 1949, 395
  - Runge, CE 1907-03-14 D419 1947-1950, 396
  - Sala e/v Scheichert, MECh -- D2501 1950-1957, 397
  - Salemink, W 1921-01-01 D516 1947, 398
  - Sande e/v Schnorr, RA van der 1907-06-20 D2315 1949, 399
  - Savorin Lohman, WH de 1896-12-30 D391 1948-1950, 400
  - Schaik, EH van 1908-02-12 D488 1946, 401
  - Scheer, JJP 1919-02-02 D1813 1947-1951, 402
  - Scheffer, M 1928-12-11 D2280 1948, 403
  - Schenkels, AMJ 1909-08-21 D1241 1947-1952, 404
  - Schlaugat e/v Riddering, M 1900-01-25 D510 1947-1952, 405
  - Schmidt, CE 1920-02-20 D1061 1947, 406
  - Schmidt, SAT 1931-01-22 D974 1947-1953, 407
  - Schmitter e/v Lodenstijn, WCJ 1906-05-22 D523 1948-1951, 408
  - Scholl e/v Wolk van der, FP 1907-08-08 D1620 1947-1950, 409
  - Schols, J 1917-01-06 D1134 1947-1951, 410
  - Scholten, CME 1904-01-30 D254 1947-1948, 411
  - Scholten, W 1916-12-14 D1202 1947-1949, 412
  - Schonis e/v Weigemann, AG 1898-03-09 D2498 1949-1950, 413
  - Schopmeijer, GJA 1887-05-28 D973 1947-1952, 414
  - Schoppelreij e/v Serbee, K 1879-12-07 D830 1948-1949, 415
  - Schouten, JH 1914-08-08 D1340 1947-1949, 416
  - Schubert e/v Koopmans, AEI 1920-10-08 D359 1950, 417
  - Schuck e/v Meijden van der, TF 1901-03-18 D372 1945-1947, 418
  - Schuijlenburgh e/v Dieckmann, P 1924-05-13 Dieckmann, ME 1944-12-07; Dieckmann, RG 1946-08-22 D2554 1951-1952, 419
  - Schutz, ATM 1922-05-12 D1439 1947, 420
  - Schutz, SHM 1897-08-29 Schutz, ULW 1933-05-02 D2557 1951-1954, 421
  - Sijbers, WFCH 1890-10-05 Faessen e/v Sijbers, JMC 1894-03-24 D1613 1947-1952, 422
  - Simon Thomas, AEJ 1892-03-09 D855 1949, 423
  - Skripnik e/v Meuwsen, MMP 1902-10-02 D1266 1947, 424
  - Slager, A 1917-08-22 D460 1946-1951, 425
  - Slangen, LJ 1915-05-17 D1456 1947-1948, 426
  - Slierendrecht, LW 1899-11-09 D1358 1947-1949, 427
  - Sluijs, G van der 1896-01-14 D1072 1947-1949, 428
  - Smeenk e/v Boy, LMM 1909-04-29 D1501 1947-1953, 429
  - Snijders, AH 1919-04-10 Meyer e/v Snijders, MIAA 1920-05-05 D1572 1947-1950, 430
  - Soest, FJ 1923-07-07 D1523 1947-1952, 431
  - Soest, PJ van 1923-11-07 D1837 1947-1948, 432
  - Soeteman, WMM 1942-07-10 D2140 1948, 433
  - Soeters, J 1895-01-04 D1009 1947-1953, 434
  - Sohl e/v Fragter, AC 1924-06-20 D2322 1949-1951, 435
  - Sonneborn e/v Marx, JM 1921-03-10 D2369 1949-1951, 436
  - Soolen, HC van 1925-10-19 D1312 1947, 437
  - Spanjer, E 1915-06-21 D1616 1947, 438
  - Spier, HJ 1921-10-05 D1797 1947-1948, 439
  - Spijker, D 1917-09-14 D2180 1948-1952, 440
  - Spitz, FW 1924-02-10 D1064 1952, 441
  - Spronsen, Familie -- D1788 1947-1953, 442
  - Stam, M -- Heller e/v Stam, O -- D2459 1946-1947, 443
  - Stedelaar, W 1915-08-12 Uhlenak e/v Stedelaar, JE 1914-07-13 D2403 1949-1951, 444
  - Steenhoven, H van 1924-01-23 D2311 1948-1949, 445
  - Steensma e/v Parwow, M 1908-02-05 D1111 1946, 446
  - Stevens, MH 1915-03-26 Frenzel e/v Stevens, 1919-11-16 D1579 1947-1949, 447
  - Stier e/v Haan, EFA 1926-11-17 D2348 1949-1956, 448
  - Stigter, W 1913-01-19 D 402 1946, 449
  - Stockhorst, WH -- D888 1948, 450
  - Stockman e/v Stang, MM 1880-01-17 D1060 1947-1948, 451
  - Stoppelman, AC 1901-04-19 D2571 1951, 452
  - Storms, FH 1918-06-26 D2231 1948-1950, 453
  - Streuk, A 1872-10-12 D321 1949-1950, 454
  - Sumburg e/v Bogarts, BEO 1884-04-05 D2286 1949-1950, 455
  - Suringh, N 1889-12-14 D266 1945-1947, 456
  - Swaan e/v Fuhrer, JCC 1886-05-19 D637 1954-1954, 457
  - Swarttouw e/v Martin, JSM -- D1045 1946-1955, 458
  - Sweelsen, ELT 1922-01-15 D1984 1947-1949, 459
  - Swippert, AG 1903-02-21 D629 1948-1949, 460
  - Tellekamp, JCM 1922-11-24 D2564 1950, 461
  - Tesch e/v Kraus, EG 1924-03-18 D1244 1948, 462
  - Teunissen e/v Klinkert, J 1880-07-20 D570 1947-1948, 463
  - Theinert, M 1934-05-08 D932 1947-1952, 464
  - Theunisse, N 1911-02-07 D1617 1947, 465
  - Thode, MRK 1929-07-09 D1710 1949-1951, 466
  - Thorke e/v Korver, AM 1895-10-05 D1475 1947, 467
  - Tien, HJ 1888-12-09 D1188 1947-1949, 468
  - Timmers e/v Ullmann, JA 1911-12-24 D1584 1947-1948, 469
  - Tobias e/v Junker, DCCM 1906-09-07 D2418 1949-1951, 470
  - Tollik e/v Zimmermann, EW 1888-09-16 D2335 1949-1957(1960), 471
  - Triezenberg e/v Hengler, TL 1901-12-28 D945 1947, 472
  - Valk, JLH de 1905-06-27 D940 1950, 473
  - Valle, M van der 1941-08-27 D2256 1948-1950, 474
  - Vegers, FH 1907-07-27 D1170 1947, 475
  - Veken, PC 1923-08-17 D1996 1948, 476
  - Veldkamp, AJAH 1912-02-08 D199 1947-1953, 477
  - Ven, PA van de 1912-10-16 D2341 1949, 478
  - Verbrugge e/v Gehrke, MP 1913-12-04 D1427 1947-1957, 479
  - Verduin, PA 1915-06-13 D2006 1948-1953, 480
  - Verhagen, JJM 1890-08-10 D569 1946-1949, 481
  - Verschuren, LH 1923-11-24 D1137 1947, 482
  - Verstege, AJ 1923-04-14 D385 1947-1951, 483
  - Vink, A 1921-12-116 D2143 1948-1951, 484
  - Vis e/v Knauer, J 1924-01-26 D2393 1949, 485
  - Visser, BD 1912-09-24 D1880 1947-1948, 486
  - Visser, PA 1944-02-26 Visser, BW 1945-09-03 D1167 1948-1949, 487
  - Viveen, AHM 1921-06-01 D1833 1947-1948, 488
  - Vliet, J van 1923-04-11 D1528 1947-1950, 489
  - Vogels e/v Marx, H 1909-05-24 D1818 1947-1954, 490
  - Voort, J van der 1914-07-17 D259 1945-1947, 491
  - Vooys, JW 1912-07-28 D1957 1947-1950, 492
  - Vos, AA 1925-08-30 D833 1947-1948, 493
  - Vos, W 1919-10-08 D1201 1947-1952, 494
  - Vredeveld, C 1920-02-24 D1229 1947-1949, 495
  - Vreugdenhil, H 1921-12-09 D1973 1946-1951, 496
  - Vries e/v Weersma, L 1915-12-10 D1534 1947-1948, 497
  - Vries, A de 1917-02-28 Sauer, JM 1944-08-31 D2113 1948-1949, 498
  - Vries, AMP de -- D1198 1947, 499
  - Vries, DF de 1923-08-21 Wohlt, HH 1942-09-29 D2526 1948-1950, 500
  - Vries, G de 1916-04-17 D433 1947-1948, 501
  - Vries e/v Becker, de HJA 1904-10-14 D648 1946-1955, 502
  - Vries, S de 1919-11-21 Vries, G de 1944-08-01 D2136 1948, 503
  - Vugt, LW van 1921-02-28 D2100 1948-1951, 504
  - Wagenaar, H 1905-07-22 D1463 1947-1949, 505
  - Wagner, JA 1914-11-17 D882 1947-1951, 506
  - Walsem e/v Tamm, JM 1874-07-31 D1789 1947-1954, 507
  - Want, CJ van der 1918-02-07 D1062 1946-1947, 508
  - Wedel e/v Werbinsky, E 1881-11-01 D1978 1947-1948, 509
  - Weelden e/v Diettrich, GA 1918-12-03 D1479 1947-1948, 510
  - Weiers e/v Smits, JK 1907-12-28 D1464 1947-1951, 511
  - Wermeester e/v Heinke, M 1911-07-30 D1042 1946, 512
  - Westerhof, EHC 1893-06-28 Westerhof, GDE 1943-06-19 D2138 1948-1949, 513
  - Wichers e/v Reissmann, JHGS 1911-12-13 D1798 1947, 514
  - Wieren e/v Ungelenk, van 1912-01-20 Ungelenk, I 1941; Ungelenk, H 1943 D1916 1948, 515
  - Wiersma, E 1917-05-27 Tetsch e/v Wiersma, A 1900-07-20 D2058 1952, 516
  - Wijnhoven, AP 1920-02-20 D1966 1948-1950, 517
  - Wijs, GEW 1921-12-21 Wiese e/v Wijs, EIE 1924-09-25; Wijs, BAE 1944-09-17 D2551 1948-1950, 518
  - Wilhaus, WEM 1881-01-01 D1190 1947, 519
  - Wilking, BFM 1884-12-08 D119 1947-1949, 520
  - Wille, RHW 1900-10-12 Munnich e/v Wille, M 1880-03-10 D2169 1948-1953, 521
  - Willeboordse, E 1905-08-02 D783 1947-1950, 522
  - Willekes e/v Stamm, WJH 1914-04-16 D1895 1947, 523
  - Willems, HJ 1885-09-22 D1522 1947-1953, 524
  - Wilmink, JJ 1920-09-25 Lohmuller, MEEU -- D2574 1951, 525
  - Wohlfarth, RCE 1886-06-30 D104 1946-1947, 526
  - Woldhuis, A 1919-02-27 Woldhuis, I 1942-08-23 D1397 1947-1950, 527
  - Wolf e/v Hoeltz, H de 1898-11-08 D2527 1949-1957(1959), 528
  - Ysselstein, S 1920-11-09 D873 1947, 529
  - Zahn, JHM 1924-09-07 D130 1947-1949, 530
  - Zand Scholten, R 1944-12-07 D2144 1948-1951, 531
  - Zande, M van de 1911-03-23 D1801 1947-1953, 532
  - Ziegenhirt e/v Best, LW 1908-09-19 D459 1947, 533
  - Zuilikom, AH van 1925-01-09 D1003 1947, 534
  - Zutphen, EA van 1925-03-30 D1135 1947, 535
  - Zwaag, P van der 1921-11-21 D1294 1947-1957(1959), 536
  - Zwaan e/v Rauche, WP de -- D884 1946-1948, 537
  - Zwart, JH -- D2575 1951, 538
  - Zwet, J van 1900-09-26 D1255 1945-1951, 539